臺灣高雄地方法院刑事判決　　　　　　　95年度訴字第1565號
公　訴　人　臺灣高雄地方法院檢察署檢察官
被　　　告　甲○○
　　　　　　　　　　　3
　　　　　　　　　　（現於臺灣高雄女子監獄另案執行中）
上列被告因毒品危害防制條例案件，經檢察官提起公訴（95年度
毒偵字第3091號），並經本院合議庭裁定由受命法官獨任進行簡
式審判程序，本院判決如下：
    主  文
甲○○連續施用第一級毒品，累犯，處有期徒刑拾月，扣案之注
射針筒壹支，沒收。
    事  實
一、甲○○前(1)因施用毒品案件，經本院裁定送勒戒處所觀察、
    勒戒後，認有繼續施用傾向，復經本院以90年度毒聲字第60
    54號裁定送強制戒治，嗣經本院分別以91年度毒聲字第1098
    號、91年度毒聲字字4176號裁定停止戒治、撤銷停止戒治，
    於民國92年7 月8 日執行完畢釋放，並經臺灣高雄地方法院
    檢察署檢察官以92年度戒毒偵字第659 號為不起訴之處分確
    定。(2)另因連續施用毒品案件，經臺灣台南地方法院以92年
    度訴字第1356號判處有期徒刑8 月確定，甫於94年1 月21日
    執行完畢。
二、詎甲○○仍不知悔改，於前述觀察、勒戒及強制戒治執行完
    畢釋放後5 年內，復基於施用第一級毒品海洛因之概括犯意
    ，自95年1 月間起至同年3 月13日晚間7 時許止，在其高雄
    縣茄萣鄉○○村○○街70號11樓之3 住處房間及其友人薛榮
    泰位於高雄縣茄萣鄉○○村○○街49號住處房間，以針筒注
    射方式，平均2 天施用1 次之頻率，連續施用第一級毒品海
    洛因多次。嗣經警於同年3 月14日上午6 時30分許，在薛榮
    泰之上揭住處查獲，並扣得甲○○所有供施用毒品所用之已
    使用過注射針筒1 支，且查獲後經甲○○同意採尿送驗結果
    ，呈嗎啡陽性反應，而查悉上情。
三、案經高雄縣政府警察局岡山分局報告高雄地方法院檢察署檢
    察官偵查起訴。
    理  由
一、被告甲○○所犯係死刑、無期徒刑、最輕本刑為3 年以上有
    期徒刑以外之罪，其於準備程序中就前揭被訴事實為有罪之
    陳述，經受命法官告知簡式審判程序之旨，並聽取其與公訴
    人之意見後，本院合議庭認為適宜由受命法官獨任進行簡式
    審判程序，爰依刑事訴訟法第273 條之1 第1 項規定，裁定
    由受命法官獨任進行審判程序，合先敘明。
二、上開犯罪事實，業據被告甲○○於本院審理時坦承不諱，且
    被告被查獲時，為警採尿送驗結果，確呈嗎啡陽性反應，有
    台灣檢驗科技股份有限公司95年3 月21日濫用藥物尿液檢驗
    報告（檢體編號岡橋0028號），暨毒品案件嫌疑犯尿液採證
    檢驗對照表計各1 紙附卷可稽，另被告於95年3 月14日為警
    查獲時，扣得注射針筒1 支係其所有且供施用毒品之物，業
    據被告所自承，綜上，足徵被告之自白與事實相符，堪以採
    信，是本案事證明確，被告施用第一級毒品海洛因之犯行，
    洵堪認定。
三、被告前因施用毒品案件，經本院裁定送勒戒處所觀察、勒戒
    後，認有繼續施用傾向，復經本院以90年度毒聲字第6054號
    裁定送強制戒治，嗣經本院分別以91年度毒聲字第1098號、
    91年度毒聲字字4176號裁定停止戒治、撤銷停止戒治，於92
    年7 月8 日執行完畢釋放等情，有臺灣高等法院被告前案紀
    錄表1 份附卷可查。是被告於前開強制戒治執行完畢釋放後
    5 年內再犯本件施用毒品案件，自應依法論科。
四、論罪科刑及沒收：
  (一)被告行為後，刑法部分條文業於94年2 月2 日修正公布，自
    95年7 月1 日施行，依修正後刑法第2 條第1 項規定，行為
    後法律有變更者，適用行為時之法律，但行為後之法律有利
    於行為人者，適用最有利於行為人之法律。茲比較新舊法如
    下：
  1.修正後刑法業已刪除第56條連續犯之規定，此刪除雖非犯罪
    構成要件之變更，但顯已影響行為人刑罰之法律效果，自屬
    法律變更。本件被告先後多次施用第一級毒品海洛因，主觀
    上顯係基於施用第一級毒品之概括犯意，客觀上其多次數行
    為具有連續性，依修正前刑法第56條連續犯之規定，本得各
    論以一罪，並得加重其刑；惟若適用修正後刑法規定，被告
    多次施用第一級毒品之犯行，將各論以數罪而併罰之，經比
    較結果，應以修正前刑法較有利於被告。
  2.修正前刑法第47條原規定：「受有期徒刑之執行完畢，或受
    無期徒刑或有期徒刑一部之執行而赦免後，5 年內再犯有期
    徒刑以上之罪者，為累犯，加重本刑至二分之一」；修正後
    刑法第47條第1 項則規定：「受徒刑之執行完畢，或一部之
    執行而赦免後，5 年以內故意再犯有期徒刑以上之罪者，為
    累犯，加重本刑至二分之一」。被告有如事實欄所載前科，
    於5 年以內故意再犯本件有期徒刑以上之罪，不論依修正前
    或修正後之刑法第47條規定，均構成累犯，對被告而言並無
    有利或不利之情形。
  3.綜合全部罪刑比較之結果，依刑法第2 條第1 項從舊從輕原
    則之規定，應以舊法之規定有利於被告，自應適用修正前之
    刑法處斷。
  (二)核被告所為，係犯毒品危害防制條例第10條第1 項之施用第
    一級毒品海洛因罪。被告持有第一級毒品海洛因之低度行為
    ，為其施用之高度行為所吸收，不另論罪。其先後多次施用
    第一級毒品海洛因之犯行，均時間緊接，方法相同，觸犯構
    成要件相同之罪名，顯係基於概括犯意為之，為連續犯，應
    依修正前刑法第56條規定，論以一罪，並加重其刑。又被告
    如事實欄所載之前科紀錄，甫於94年1 月21日執行完畢，有
    前揭前案紀錄表1 份在卷可憑，其於刑之執行完畢後，5 年
    內故意再犯本件有期徒刑以上之罪，為累犯，應加重其刑，
    並依法遞加重之。
  (三)爰審酌被告無視毒品對自身、家庭之戕害，及對社會治安可
    能造成潛在之危險，屢犯施用毒品之罪，足見其戒絕毒癮之
    意志不堅，本不宜寬貸，惟念其犯後坦承犯行，態度良好，
    及施用毒品乃戕害自身健康，尚未直接危害他人等一切情狀
    ，量處如主文所示之刑，以資懲儆。
  (四)扣案已使用過之注射針筒1 支，為供被告施用前揭第一級毒
    品海洛因所使用之物，且屬被告所有，業據被告供承在卷，
    是應依刑法第38條第1 項第2 款規定，為沒收之諭知。
據上論斷，應依刑事訴訟法第273 條之1 第1 項、第299 條第1
項前段，毒品危害防制條例第10條第1 項，刑法第11條前段、第
2 條第1項 前段、第47條第1 項、第38條第1 項第2 款，修正前
刑法第56 條 ，判決如主文。
本案經檢察官乙○○到庭執行職務。
中　　華　　民　　國　　96　　年　　 1　　月　　8 　　日
                  刑事第十庭  法　官  鄭凱文
以上正本證明與原本無異。
如不服本判決，應於收受送達後10日內向本院提出上訴書狀。
中　　華　　民　　國　　96　　年　　1 　　月　　9 　　日
                              書記官  林慧芬
附錄本案論罪法條：
毒品危害防制條例第10條第1項
施用第一級毒品者，處6 月以上5 年以下有期徒刑。
